臺灣新北地方法院刑事判決
111年度訴字第987號
公  訴  人  臺灣新北地方檢察署檢察官
被      告  范美




上列被告因傷害案件，經檢察官提起公訴（110年度偵字第28139
號），本院依簡式審判程序判決如下：
    主      文
范美犯傷害罪，處拘役拾日，如易科罰金，以新臺幣壹仟元折算
壹日。
    事實及理由
一、本件被告范美所犯傷害罪，非死刑、無期徒刑、最輕本刑為
    3年以上有期徒刑之罪或高等法院管轄第一審之案件，於本
    院準備程序進行中，被告先就被訴事實為有罪之陳述，經本
    院認合於刑事訴訟法第273條之1第1項之規定，告知被告簡
    式審判程序之旨，並聽取當事人之意見後，裁定進行簡式審
    判程序。
二、本件犯罪事實及證據，除檢察官起訴書犯罪事實欄一第9行
    第6字後應補充「（范美傷害杜氏開之罪嫌，已據杜氏開撤
    回告訴，不另為不受理之諭知）」，及證據部分應補充被告
    於本院行準備程序時與審理時之自白者外，餘均同於起訴書
    之記載，茲均引用之（如附件）。
三、論罪科刑之法律適用
  ㈠核被告所為，係犯刑法第277條第1項之傷害罪。
  ㈡爰審酌被告僅因細故而口角爭執，不思循理性方式處理，竟
    持安全帽揮擊告訴人胡玉飛成傷，實為不該，兼衡其犯罪之
    動機、目的、所受之刺激，已於本院行準備程序時與審理時
    坦承不諱，犯罪後之態度尚可，惜其迄今未能與告訴人胡玉
    飛達成和解，而告訴人胡玉飛於本院行準備程序時陳述意見
    （審訴卷第74頁），被告無前科，教育程度為「高中畢(肄
    ）業」，與配偶經營「小吃店」為業，2人月入約新臺幣（
    下同）6萬元至7萬元，須扶養其母與子女3名，家庭經濟狀
    況為「勉持」等情，業據其於警詢時與本院審理時自承在卷
    （偵卷第7頁、本院卷第125頁），有臺灣高等法院被告前案
    紀錄表1份在卷可證（本院卷第129頁），依此顯現其品行、
    智識程度及生活狀況等一切情狀，量處如主文所示之刑，並
    諭知易科罰金之折算標準。
  ㈢未扣案安全帽1頂，為被告所持供犯傷害罪所用之物，既未扣
    案，為避免將來執行之勞費起見，爰不沒收之或追徵其價額
    ，併此敘明。
四、不另為不受理之諭知
　㈠公訴意旨略以：被告於起訴書犯罪事實欄所載時、地，持安
    全帽同朝告訴人杜氏開揮擊，致之受有頸部、左前臂、左手
    、左肩及頭部挫傷之傷害，因認此部分被告涉犯刑法第277
    條第1項之傷害罪嫌等語。
　㈡按告訴乃論之罪，告訴人於第一審辯論終結前，得撤回其告
    訴，又告訴經撤回者，應諭知不受理之判決，刑事訴訟法第
    238條第1項、第303條第3款分別定有明文。
  ㈢查告訴人杜氏開告訴被告傷害案件，公訴人認係觸犯刑法第2
    77條第1項之傷害罪嫌，依同法第287條前段之規定，須告訴
    乃論。茲告訴人杜氏開與被告調解成立，並具狀表示願意撤
    回告訴，此有刑事撤回告訴狀1份在卷可證（本院卷第75頁
    ），再經核閱本院111年度司刑移調字第1033號調解筆錄後
    認為無誤（本院卷第107頁），依照首開規定，此部分原應
    諭知不受理之判決，惟起訴書與到庭實行公訴檢察官認此與
    有罪部分乃想像競合犯裁判上一罪關係（本院卷第124頁）
    ，爰不另為不受理之諭知。
據上論斷，依刑事訴訟法第273條之1第1項、第299條第1項前段
、第310條之2、第454條第2項，判決如主文。
本案經檢察官許宏緯提起公訴，檢察官高智美、吳文正到庭執行
職務。
中　　華　　民　　國　　111 　年　　11　　月　　30　　日
                  刑事第九庭  法　官  吳宗航
上列正本證明與原本無異。
如不服本判決，應於判決送達後20日內敘明上訴理由，向本院提
出上訴狀 (應附繕本) ，上訴於臺灣高等法院。其未敘述上訴理
由者，應於上訴期間屆滿後20日內向本院補提理由書「切勿逕送
上級法院」。
                              書記官  陳品伃
中　　華　　民　　國　　111 　年　　12　　月　　5 　　日

附錄本案論罪科刑所引實體法條全文：
中華民國刑法第277條第1項
傷害人之身體或健康者，處5年以下有期徒刑、拘役或50萬元以
下罰金。